+212 6 50 80 28 38

abdelmoumen.m.amine@gmail.com

RTE BOUKNADEL LTS JEYAR N°4-ETG 1, 60000, Oujda, MAROC

Ingénieur Full Stack avec 3 ans d'expérience, spécialisé en développement d'applications web et cloud dans l'écosystème .NET et Angular. Expert dans la conception, la maintenance et l'optimisation de solutions robustes et évolutives. À l'aise avec les méthodes Agile/SCRUM et les pratiques DevOps (CI/CD, Docker, Jenkins). Passionné par les technologies émergentes, notamment l'intelligence artificielle et les systèmes distribués.

EXPÉRIENCE PROFESSIONNELLE

Ingénieur d'étude et développement chez Berexia Conseil

Casablanca, Maroc | Depuis février 2022

Mission : Développeur Full-Stack .NET / Angular – Groupe SCOR (Projet SCOPE)

- Implémentation de nouvelles fonctionnalités, résolution d'anomalies et optimisation de modules back-end (.NET 6, .NET Framework 4.8, Entity Framework Core).
- Développement de Web APIs et mise en place de tests unitaires/intégration (MSTest, Docker).
- Refonte et migration du front-end d'Angular 5 vers Angular 17, incluant l'adaptation du code aux nouveaux standards.
- · Conception, correction et amélioration continue des interfaces front-end à partir de maquettes avec Angular 17.
- Outils & Méthodologies: Azure DevOps, Agile, SCRUM,UML, Tests unitaires, Docker, Jenkins, MSTest, Hanhfire
- Mission : Développeur Power Platform Clarian:

10/2023 - 01/2024

- Développement from scratch d'une application de gestion et d'agrégation de données d'établissements affiliés.
- Optimisation des processus internes grâce à une collecte structurée des données.
- Outils & Méthodologies: Power platform(powerapps,power Automate), ShairePoint, Agile, SCRUM
- Mission : Développeur Full-Stack .NET / Angular SCOR (Projet UP)

11/2023 11/2023

- · Conception et développement de services REST avec .NET 7, en assurant la compatibilité et la performance des APIs.
- Mise à jour de la couche d'accès aux données via Entity Framework Core et intégration avec SQL Server.
- Développement de nouvelles fonctionnalités front-end et back-end dans le cadre de l'évolution continue de l'application métier.
- Maintenance évolutive et optimisation de l'interface utilisateur avec Angular 13, NGRX, AG-Grid.
- Ilntégration de maquettes en expériences utilisateur dynamiques et responsives.
- Outils & Méthodologies: Azure DevOps, Agile, Docker, Jenkins, SCRUM
- Mission : Développeur Full-Stack .NET / Angular Groupe FAYAT

100 02/2022 - 03/2023

- Participation au développement et à la maintenance d'une plateforme web interne de gestion de projets BTP (suivi de chantiers, ressources, rapports).
- Optimisation des performances des APIs REST et des traitements back-end (.NET 6, .NET Framework 4.8), avec réduction significative des temps de réponse.
- · Conception et automatisation de workflows asynchrones via Hangfire pour la planification de tâches critiques.
- Développement de services back-end modulaires en C#, avec amélioration continue du code et des performances SQL (procédures stockées).
- Création et refonte d'interfaces front-end dynamiques en Angular 10 / AngularJS, avec intégration de maquettes, correction de bugs et optimisation UX.
- Outils et technologies clés: Angular 10, Angular JS, .NET 6, .NET Framework 4.8, Entity Framework, Docker, Azure DevOps, Agile/SCRUM

Développeur Full-Stack chez SONASID (Stage):

Nador, Maroc | 07/2021 - 10/2021

- · La conception et développement d'une application WEB pour automatiser le contrôle de la qualité.
- Outils & Méthodologies: Conception et gestion: UML, SCRUM | C#,ASP .Net ,Entity Framework,Core,JAVASCRIPT,Boostrap, chartjs

Stagiaire Intelligence Artificielle chez Laboratoire SmartICT

Oujda, Maroc | 07/2021 - 09/2021

- Al: Création d'une application DESKTOP pour la reconnaissance et classification d'objets par vision,
- Outils: PYTHON, PYQT5, OPENCV, YOLOV3, darknet

Développeur Full-Stack - CHU Mohammed VI (Stage d'initiation)

Oujda, Maroc | 07/2020 - 09/2020

- Développement d'une application Web de gestion des morgues.
- Outils & Méthodologies: Conception et gestion: UML, SCRUM | PHR,SYMFONY5 ,JAVASCRIPT,Boostrap, chartjs

COMPÉTENCES ET SAVOIR-FAIRE

Conception UML/MERISE, Structure des données, SQL (MySQL/PostgreSQL/SQL Server), Microservices (ASP .NET Core), REST API (ASP.NET core Web API), ORM (Entity FrameWork), Développement WEB (Angular / React), Maintenance/Débogage, Déploiement/Vertualisation(Docker), QA(TDD, JENKINS), Jenkins, Aure Devops, OS: Unix/Linux & Windows, Travail d'équipe, Autonmie

FORMATION

Diplôme d'ingénieur d'État en génie logiciel École Nationale des Sciences Appliquées, Licence 1 Sciences Physiques & Chimiques Université Mohammed Premier, Oujda / 2017 - 2022 Oujda / 2016 - 2017

LANGUES ET ACTIVITÉS

Arabe (langue maternelle)

- · Anglais (courant)
- Francais (courant)
- 2020 **O**r
- 2021 **Designer**, Club GI et Club Futur Ingénieurs ENSAO .
- 2020 Organisateur, Hack & Pitch Hackathon .
 - 2019 Animateur dans le festival des sciences, Maison des sciences de l'oriental.